# 使用寿命不确定的无形资产是否会有税会差异？

提问人：crisis520bbq 时间：2020-02-26 08:05:25
企业今年向其母公司购买了一批商标，据了解这批商标到期后的延期不存在重大障碍也无需付出重大的延期成本，所以我们把它归类为使用寿命不确定的无形资产，在会计上不计提摊销，仅评估减值。
问题 1 ：这批商标是否能够归类为使用寿命不确定的无形资产？
问题 2 ：如果可以归类为使用寿命不确定的无形资产，那是否存在税会差异呢？

回答人：chenyiwei
1 、商标权一般可以作为使用寿命不确定的无形资产。
2 、理论上税法对无形资产是可以摊销的。但依据《国家税务总局关于企业所得税应纳税所得额若干税务处理问题的公告》（国家税务总局公告[2012]15号）第八条规定：“根据《企业所得税法》第二十一条规定，对企业依据财务会计制度规定，并实际在财务会计处理上已确认的支出，凡没有超过《企业所得税法》和有关税收法规规定的税前扣除范围和标准的，可按企业实际会计处理确认的支出，在企业所得税前扣除，计算其应纳税所得额。”。据此理解，如果会计上没有计入损益的摊销费用，则这部分摊销费用反过来在税前允许扣除（即发生纳税调减）的可能性应当不大。建议就此问题咨询税务专业人士意见，并与主管税务机关沟通确认。